臺灣高等法院刑事裁定
111年度抗字第564號
抗  告  人  吳衍璊


上列抗告人因聲請再審案件，不服臺灣新北地方法院110年度聲
再字第92號，中華民國111年2月25日裁定，提起抗告，本院裁定
如下：
    主  文
抗告駁回。                                             
    理  由
一、原裁定意旨略以：本件抗告人即再審聲請人吳衍璊（下稱抗
    告人）因違反毒品危害防制條例案件，經臺灣新北地方法院
    以101年度訴字第806號判決處有期徒刑15年6月（2罪）、1
    年4月，應執行有期徒刑18年，嗣抗告人不服提起上訴，經
    本院以102年度上訴字第1101號判決撤銷上開15年6月（2罪
    ）部分之原判決，改處有期徒刑1年4月（2罪），其餘上訴
    駁回，並就撤銷改判所處之刑與上訴駁回所處之刑定應執行
    有期徒刑3年6月，抗告人猶不服提起上訴，再經最高法院10
    2年度台上字第3701號判決以上訴違背法律上之程式，駁回
    上訴確定，有前開刑事判決及本院被告前案紀錄表在卷可憑
    ，揆諸前揭說明，抗告人聲請再審，自應以臺灣高等法院上
    開實體確定判決（102年度上訴字第1101號）為對象，並向
    第二審管轄法院為之，其誤以最高法院102年度台上字第370
    1號判決向臺灣新北地方法院聲請再審，聲請程序自屬違背
    規定，且無從補正，亦無通知抗告人到場聽取其意見之必要
    ，應予駁回等語。
二、抗告意旨如附件。
三、按聲請再審，由判決之原審法院管轄，刑事訴訟法第426條
    第1項定有明文。又再審係為原確定判決認定事實錯誤而設
    之救濟程序，是聲請再審之對象應為確定之實體判決，倘第
    一審判決經上訴後，業由審理上訴之第二審法院為實體審理
    進而為實體判決並終告確定，則應以該第二審確定判決為聲
    請再審之對象，並向該第二審法院提出。此項得否作為聲請
    再審之客體，以及再審之聲請是否具備合法條件，受理再審
    之聲請法院，應先加審查，若其聲請再審之程序違背規定時
    ，即應以其聲請不合法，依刑事訴訟法第433條規定，裁定
    駁回之，必再審之客體無誤，且聲請合法，始能進而審究其
    再審有無理由。
四、經查：
(一)抗告人前因違反毒品危害防制條例案件，經原審法院以101
    年度訴字第806號判決分別處有期徒刑15年6月（販賣第一級
    毒品罪，2罪）、1年4月（轉讓第一級毒品罪），應執行有
    期徒刑18年，抗告人不服提起上訴，經本院以102年度上訴
    字第1101號判決，撤銷原判決關於販賣第一級毒品罪（2罪
    ）及定執行刑部分，改依幫助施用第一級毒品罪（2罪）論
    處，判處有期徒刑1年4月（2罪），另駁回關於轉讓第一級
    毒品罪部分之上訴，定應執行有期徒刑3年6月；抗告人不服
    再提起上訴，經最高法院認其上訴違背法律上之程式，以10
    2年度台上字第3701號程序判決駁回上訴確定，有本院被告
    前案紀錄表、前開判決在卷可稽，是抗告人上開案件之確定
    實體判決為本院102年度上訴字第1101號確定判決，即其本
    件再審之聲請對象應為本院該確定判決，而應向本院提出再
    審之聲請，茲抗告人誤向原審法院聲請再審，於法自有未合
    ，且屬不可補正之欠缺。原裁定以抗告人聲請再審之程序違
    背規定，予以駁回，經核並無違誤，抗告人提起抗告，為無
    理由，應予駁回。
(二)另抗告意旨及原審所提再審之訴書狀中另主張未予刑事補償
    、訴訟救助及減免裁判費等語，與再審程序係就原判決認定
    事實是否錯誤之救濟制度無涉，自非聲請再審程序所得審究
    之事項，原審雖未敘明此部分，惟對裁定結果不生影響，並
    不構成撤銷之原因，併予敘明。
五、據上論斷，應依刑事訴訟法第412 條，裁定如主文。
中　　華　　民　　國　　111 　年　　4 　　月　　29　　日
                  刑事第十二庭  審判長法  官  陳如玲
　　　　　　　　　                    法  官  魏俊明
　　　　　　　　　                    法  官  廖建瑜
以上正本證明與原本無異。
如不服本裁定，應於收受送達後五日內向本院提出再抗告狀。
                                      書記官  邵佩均
中　　華　　民　　國　　111 　年　　4 　　月　　29　　日